臺灣高等法院高雄分院刑事判決　　　　 94年度上易字第129號
上　訴　人　臺灣屏東地方法院檢察署檢察官
被　　　告　乙○○
選任辯護人　吳春生　　律師
上列上訴人因被告恐嚇案件，不服臺灣屏東地方法院93年度易字
第653 號中華民國94年1 月27日第一審判決（起訴案號：臺灣屏
東地方法院檢察署92年度偵字第4433號），提起上訴，本院判決
如下：
    主  文
原判決撤銷。
乙○○共同以加害生命之事恐嚇他人，致生危害於安全，處有期
徒刑陸月，如易科罰金以參佰元折算壹日。
    事  實
一、乙○○因甲○○積欠其新台幣（下同）200 萬元，多次催討
    未果，為促其還債，竟於民國（以下同）92年1 月23日上午
    10時許，夥同3 名不詳姓名之成年男子，前往屏東縣屏東市
    ○○路211 號玉聖德建設公司（下稱玉聖德公司），向甲○
    ○要債，催討時竟對之揚言恐嚇稱：「今天若拿不到錢，要
    讓妳及詹昇能（玉聖德公司負責人）2 人無法在屏東生存，
    也別想在屏東立足」等語，致甲○○等心生畏懼，詹昇能經
    其妻葉鳳英轉告後亦心生恐懼，於第2 天即還款，致生危害
    其等安全。
二、案經甲○○訴由台灣屏東地方法院檢察署檢察官偵查起訴。
    理  由
一、訊之被告乙○○否認有何恐嚇之犯行，辯稱：我要跟詹昇能
    討論欠債的事情，希望他們能夠還錢，並未出言恐嚇云云。
    惟查：上揭恐嚇之事實，業据告訴人甲○○指訴綦詳，並經
    証人黃錦美於本院審理時陳稱：那天乙○○帶3 個流氓進來
    ，我很害怕，陳麗華叫我去後面打電話給葉鳳英和甲○○，
    叫她們趕快回來，她們就在附近而已，一下子就回來了，她
    們回來以後，我聽到3 個男生，就是流氓的老大對甲○○恐
    嚇說，今天如果沒有拿200 萬來，就不能給詹昇能立足跟甲
    ○○生存，就一直重複這樣的話等語（見94年4 月19日本院
    審判筆錄）；又証人陳玉秀於本院審理時陳稱：「乙○○帶
    來的3 位長的像流氓的人」「告訴人本來不在場，黃錦美打
    電話以後，告訴人就和葉鳳英2 人就回來了，當時是葉鳳英
    先進來，甲○○還在停車，葉鳳英一進來，乙○○就跟那3
    個流氓說：她是詹的老婆，那3 個流氓就開始恐嚇說：騙女
    人的錢，今天如果沒有見到錢，就要讓你們沒有辦法在這裡
    生存，就是一直重複這種恐嚇的話」「乙○○說她已經全權
    委託給他們3 人處理了，那3 個流氓就接著恐嚇剛才所說的
    那些話，就是今天沒有見到200 萬元現金，就不讓詹在那裡
    立足，也不讓甲○○在那裡生存，就是一直說恐嚇的話，我
    們大家都嚇的發抖，我們也不敢講話」等語（見94年4 月19
    日本院審判筆錄）；及證人陳麗華陳稱：「我是做公會的職
    務，當天乙○○帶著3 個人進來，本來我請他們坐，乙○○
    說要找師傅，其中一個人說：叫詹的下來，口氣很壞，當時
    我心理會害怕，想說這個人是要來惹事的，所以我說他不在
    ，之後她又說要找葉鳳英，我也說不在，她又說要找甲○○
    ，我說她也不在，我就請黃錦美打電話叫甲○○、葉鳳英回
    來，之後是葉鳳英先進來，乙○○就跟那3 個流氓說：這就
    是詹的老婆，其中一個人就大聲恐嚇說：騙女人的錢，算什
    麼，叫詹下來，否則你們就別想生存，今日一定要見到錢。
    甲○○進來就問乙○○說，妳們要做什麼，乙○○說：今天
    他們要拿錢。其中一個男的就說：什麼都不用說了。甲○○
    要跟乙○○好好講，但那個人都一直很兇，恐嚇說：什麼都
    別說了，今天如果沒有拿到200 萬元，要讓詹夫妻沒有辦法
    生存」等語；又証人葉鳳英陳稱：「92年1 月23日早上我和
    甲○○受託一個朋友去找他兒子，所以我們2 人就出去，後
    來沒有多久黃錦美打電話給我們說乙○○帶3 個人來，叫我
    們趕快回家，我們就繞回去，回去之後，我先進去，乙○○
    看到我就說：她就是詹的老婆。3 個流氓中其中一個帶頭的
    人就說：叫詹的下來，否則就別想在這裡立足，騙女人的錢
    ，今天沒有好好處理，讓你們沒有辦法這這裡生存。後來甲
    ○○進來，就靠到乙○○那邊去，跟乙○○講：妳支票不是
    拿回去了嗎？怎麼又耍這招，又帶人來這邊？乙○○就不理
    她，頭轉到一邊去，我想要跟其中一個流氓講，但流氓根本
    不讓我講話的餘地，就說：你們都別講那麼多，今天如果沒
    有見到200 萬元，妳們夫妻就別想在這個地方立足，她也別
    想在這裡生存，就一直重複這些字眼，我們也沒有機會講話
    ，甲○○就一直求乙○○不要這樣，但乙○○都不理她，說
    她已經全權交給那3 個人處理，不要跟她講這麼多，那3 個
    流氓就一直重複，一直講恐嚇的話說，不讓我們生存，不讓
    我們立足，今天一定要見到200 萬元」等語（見94年4 月19
    日本院審判筆錄），證人詹昇能亦稱：當時我聽到我太太打
    電話給我，說乙○○帶3 個流氓來，我剛好從3 樓要下來，
    我太太打電話我以後，我走到2 樓就沒有下來等語，足見詹
    昇能亦見該情況而心生恐懼未下樓，又參以被告乙○○亦不
    否認告訴人於第2 天即還款200 萬元，可見當時應有以恐嚇
    方式討債情事，告訴人才會立即於第2 天就還該200 萬元債
    款，被告乙○○帶人前往討債，其對恐嚇方式討債行為自應
    負共同之責，事証明確，被告乙○○所辯係卸責之詞，不足
    採信，其犯行已堪認定。
二、被告乙○○以恐嚇方式討債，係犯刑法第305 條之恐嚇危害
    安全罪。被告乙○○以恐嚇方式討債，其與3 位不詳姓名成
    年男子間，有犯意聯絡及行為分擔，係共同正犯。被告乙○
    ○一行為恐嚇2 人，應依想像競合之規定論以一罪。
三、原審不察，遽諭知無罪，尚有未洽，檢察官上訴指摘原判決
    不當，為有理由，原判決自應予撤銷改判。審酌被告乙○○
    帶3 位不詳姓名成年男子，以恐嚇方式討債，使告訴人等心
    生畏懼，於第2 天即還錢200 萬元，其以非法手段討債，對
    社會治安造成不良影響等一切情狀，爰量處有期徒刑6 月，
    並諭知如易科罰金以300 元折算1 日。
據上論結，應依刑事訴訟法第369 條第1 項前段、第364 條、第
299 條第1 項前段，刑法第305 條、第28條、第41條第1 項前段
，罰金罰鍰提高標準條例第1 條前段、第2 條，判決如主文。
本案經檢察官陳新慶到庭執行職務。
中　　華　　民　　國　　94　　年　　5 　　月　　17　　日
                  刑事第六庭    審判長法  官  王憲義
                                      法  官  范惠瑩
                                      法  官  張盛喜
以上正本證明與原本無異。
本判決不得上訴。
中　　華　　民　　國　　94　　年　　5 　　月　　18　　日
                                      書記官  楊茱宜
附錄本件判決論罪科刑法條：
刑法第305 條 (恐嚇危害安全罪)
以加害生命、身體、自由、名譽、財產之事，恐嚇他人致生危害
於安全者，處2 年以下有期徒刑、拘役或300 元以下罰金。
